臺灣板橋地方法院交通事件裁定　　 100年度交聲字第2608號
原處分機關　交通部公路總局臺北區監理所
異　議　人
即受處分人　張永輝
上列異議人即受處分人因違反道路交通管理處罰條例案件，對於
交通部公路總局臺北區監理所100 年7 月28日北監營裁字第裁40
-C00000000號處分聲明異議，本院裁定如下：
    主  文
異議駁回。
    理  由
一、原處分意旨略以：異議人即受處分人張永輝於民國100 年6
    月24日14時30分許，駕駛車牌號碼PUN-279 號重型機車，行
    經新北市三重區○○○路193 巷巷口時，有「駕車行經有燈
    光號誌管制之交岔路口闖紅燈」之違規行為（中正北路左轉
    中正北路358 號旁無名巷，下稱系爭巷口），經新北市政府
    警察局三重分局大有派出所執勤員警攔停，並填製新北市政
    府警察局新北市警交大字第C00000000 號舉發違反道路交通
    管理事件通知單（下稱舉發通知單），再經原處分機關以
    100 年7 月28日北監營裁字第裁40-C00000000號違反道路交
    通管理事件裁決書，依道路交通管理處罰條例第53條第1 項
    之規定，裁處罰鍰新臺幣（下同）1,800 元，並依同條例第
    63條第1 項第3 款（原處分疏未敘明第3 款）之規定，記違
    規點數3 點。
二、本件聲明異議意旨略以：伊於上開時、地騎乘機車左轉系爭
    巷口時，該號誌為綠燈，伊並無闖紅燈之行為，且員警攔查
    處已距離系爭巷口約有250 公尺之距離，而紅綠燈變化迅速
    ，攔查警員並無立即拍照存證，且又無法調閱路口監視器畫
    面，攔查員警係如何判斷伊闖紅燈之事實，員警舉發顯有不
    實，原處分機關遽以裁罰，顯有違誤，爰依法聲明異議，請
    求撤銷原處分云云。
三、按汽車行駛到交岔路口，其行進、轉彎，應遵守燈光號誌，
    道路交通安全規則第102 條第1 項第1 款定有明文。又汽車
    駕駛人，行經有燈光號誌管制之交岔路口闖紅燈者，處1,80
    0 元以上5,400 元以下罰鍰；汽車駕駛人有違反同條例第53
    條規定之情形者，除依該條處罰鍰外，並予記違規點數3 點
    ，道路交通管理處罰條例第53條第1 項、第63條第1 項第3
    款分別定有明文。
四、訊據異議人固不否認有於上揭時、地騎乘機車左轉系爭巷口
    左轉後經警員開單舉發之事實，惟矢口否認有何闖紅燈之違
    規情事，並以前詞置辯。惟查：
（一）證人即舉發員警吳張立於本院審理時到庭具結證稱：當時
      伊係騎乘機車執行巡邏勤務，行經中正北路與中正北路19
      3 巷巷口時，伊看到異議人正準備自中正北路左轉中正北
      路358 號旁之無名巷（即系爭巷口），伊確認異議人當時
      中正北路上之號誌為紅燈，異議人左轉進入中正北路358
      號旁之無名巷後，因當時巷內人潮較多，故至頂崁街210
      巷23弄始將異議人攔停，當時伊看見異議人闖紅燈時，係
      白天、無雨，伊之視線並未受倒車流阻礙，且有其他駕駛
      人有發現伊在路口，就停下沒有闖紅燈，異議人有往伊之
      方向看一下，可能沒有意識到伊係警察，異議人便闖紅燈
      ，因此伊非常肯定異議人有違規等情，衡之證人係於執行
      勤務當中，偶然發現本件違規事實，衡情應無設詞攀誣，
      或虛構違規事實以陷害異議人之可能，況警員執行公務時
      ，本身即受有行政懲處責任之監督，且其到庭具結作證，
      更係以刑事責任擔保其證言之真實性，佐以證人復已說明
      其當時舉發時巷口之情景，並無阻礙其視線之情，及其對
      於異議人違規有特別印象之原因，又異議人於本院審理時
      當庭所繪製之行車路線圖，核與證人當庭所呈之現場及行
      進路線圖大致相符，此外，復有中正北路193 巷雨中正北
      路口處之照片3 張在卷可按，足徵證人上開證述內容，應
      屬可信。
（二）至異議人雖辯稱：值勤員警並未提出照片、錄影等證據證
      明其違規情事云云；惟按燈光號誌之違反，其所需之舉證
      狀態稍縱即逝，除設有感應照相或錄影之路口外，事後一
      般均無法還原現場狀態，若硬性要求舉發員警不分違規情
      節，一律必須預留證據，俾便事後提出供法院審查，除有
      現實技術可行性之困難外，勢更將大幅提高交通管理之行
      政成本，並嚴重削弱道路交通管理之行政效能，且舉發交
      通違規行為之處分亦屬行政行為，除應遵循公正、公開與
      民主之程序，確保依法行政之原則，以保障人民權益外，
      亦應兼顧提高行政效能而未可偏廢，職是，如無其他現存
      可佐物證，舉發當時現場之值勤員警自仍屬交通案件之重
      要證人，而不得逕予排除於調查範圍之外。另參酌員警執
      行公務時，本身即受有行政懲處責任之監督，其到庭具結
      作證，更係以刑事責任擔保其證言之真實性，復衡諸證人
      與異議人素不相識，亦無任何嫌隙可言，絕無設詞攀誣，
      或虛構違規事實以陷害異議人之理。況舉發交通違規，為
      證人業務內之事項，其觀察程度自較一般人猶為專注，而
      舉發當時係白日，並無下雨，且證人又係行駛於異議人車
      輛之後方，中間亦無其他車輛阻擋視線（見本院訊問筆錄
      第4 頁），是其前揭證述異議人闖紅燈之相關情節，當屬
      有徵而堪採信，業如前所述。從而，本件已由證人到庭結
      證異議人之違規情節屬實如前，且其所述之間復無足為影
      響陳稱憑信性之嚴重瑕疵，實無由再以本件未曾拍照存證
      一事重為指摘，異議人所執前揭置辯情詞，均不足取。
五、綜上所述，本件異議人確有於前揭時、地，有「駕車行經有
    燈光號誌管制之交岔路口闖紅燈」之違規行為，事證明確。
    從而，原處分機關依道路交通管理處罰條例第53條第1 項之
    規定，裁處罰鍰1,800 元，並依同條例第63條第1 項第3 款
    之規定，記違規點數3 點，其認事用法均無違誤，裁罰亦無
    不當，本件異議為無理由，應予駁回。
據上論斷，依道路交通事件處理辦法第18條，裁定如主文。
中    華    民    國    100    年    8   月    25    日
                     交通法庭       法  官   魏俊明
        上列正本證明與原本無異。
如不服本裁定應於送達後5日內向本院提出抗告狀
                                    書記官   陳香君
中    華    民    國   100    年    8     月    25    日